# 请问陈版主，企业股改评估，发生评估费应付未付，计入应付账款还是其他应付款科目

提问人：晨曦 1234 时间：2016-04-11 13:23:20
胡说一下：应付账款为通常是指因购买材料、商品或接受劳务供应等而发生的债务，这是买卖双方在购销活动中由于取得物资与支付贷款在时间上不一致而产生的负债。从定义来看评估费为其他应付款；预付的顾问咨询费属于预付账款

回答人：chenyiwei
基本赞同。但对于预付的咨询费，应关注对方提供合同约定的服务的情况，及时将这部分预付帐款转入损益。